臺灣臺南地方法院民事裁定
110年度補字第857號
原      告  蔡雅幼  


被      告  張修銘  
            松戶企業有限公司

上  一  人
法定代理人  劉金水  
上列當事人間請求塗銷信託登記等事件，本院裁定如下：
    主  文
原告應於本裁定送達之翌日起五日內，補繳第一審裁判費新臺幣
壹拾貳萬柒仟參佰陸拾捌元，逾期不補正，即駁回原告之訴。
    理  由
一、按提起民事訴訟，應依民事訴訟法第1編第3章第2節相關規
    定繳納裁判費，此為必須具備之程式。原告之訴，有起訴不
    合程式之情形者，法院應以裁定駁回之，但其情形可以補正
    者，審判長應定期間先命補正，亦為同法第249條第1項第6
    款所明定。
二、次按訴訟標的之價額，由法院核定；核定訴訟標的之價額，
    以起訴時之交易價額為準；無交易價額者，以原告就訴訟標
    的所有之利益為準，民事訴訟法第77條之1第1項、第2項亦
    有明文。又債權人行使撤銷權之目的，在使其債權獲得清償
    ，故應以債權人因撤銷權之行使所受利益為準，原則上以債
    權人主張之債權額，計算其訴訟標的價額；但被撤銷法律行
    為標的之價額低於債權人主張之債權額時，則以該被撤銷法
    律行為標的之價額計算（最高法院97年度第1次民事庭會議
    決議參照）。
三、經查，原告依信託法第6條第1項及民法第244條第1項、第2
    項、第4項規定，請求撤銷被告間之信託、贈與行為，及被
    告張修銘應將①如附表一編號1所示之土地（原告誤載為新營
    段1262-31地號）於民國109年7月22日以贈與為原因所為之
    所有權移轉登記應予塗銷，並回復登記為被告松戶企業有限
    公司（下稱松戶公司）所有，②如附表一編號1所示之建物於
    105年2月18日以贈與為原因所為之所有權移轉登記應予塗銷
    ，並回復登記為被告松戶公司所有，③如附表二編號1所示之
    土地於108年6月6日以信託為原因所為之所有權移轉登記應
    予塗銷，並回復登記為被告松戶公司所有，④如附表二編號1
    所示之建物於108年6月6日以信託為原因所為之所有權移轉
    登記應予塗銷，並回復登記為被告松戶公司所有。揆諸上開
    說明，本件訴訟標的價額應以原告主張之債權額與被撤銷法
    律行為標的（即如附表所示之土地及建物）價額低者定之。
    而依原告所提民事起訴狀之記載（見本院卷第15頁），原告
    主張其債權額為2000萬元，再參以如附表所示土地之公告土
    地現值為2萬8,772元、2萬8,783元，如附表所示建物之課稅
    現值為167萬8,600元、231萬3,600元（見本院卷第21、23頁
    土地登記第一類謄本及第49頁臺南市政府財政稅務局新營分
    局110年11月5日南市財營字第1102613854號函），以此為計
    算基準，如附表所示土地及建物之價額為1310萬8,419元（
    計算方式詳如附表），低於原告主張之債權額2000萬元。是
    以，本件訴訟標的價額應以1310萬8,419元定之，徵收第一
    審裁判費12萬7,368元，茲依民事訴訟法第249條第1項但書
    之規定，限原告於本裁定送達之翌日起5日內補繳，逾期不
    補正，即駁回原告之訴，特此裁定。
中　　華　　民　　國　　111 　年　　1 　　月　　14　　日
                  民事第一庭　法  官　陳尹捷
以上正本係照原本作成。
如不服本裁定關於訴訟標的價額之核定，得於裁定正本送達後10
日內向本院提出抗告狀，並繳納抗告裁判費新臺幣1,000元；其
餘關於命補繳裁判費部分，不得抗告。
中　　華　　民　　國　　111 　年　　1 　　月　　14　　日
                              書記官　曾美滋
附表一：（元以下4捨5入）
編號 土　　　　　地  權利 範圍 面    積 (平方公尺) 每平方公尺之公告土地現值 價　　額 1 臺南市○○區○○段0000000地號  全部 124.8 28,772元 3,590,746元 編號 　建　　　　　物  門  　　　牌  權利範圍 課稅現值 1 臺南市○○區○○段00000○號  臺南市○○區○○路○段000號  全部 1,678,600元 
附表二：（元以下4捨5入）
編號 土　　　　　地  權利 範圍 面    積 (平方公尺) 每平方公尺之公告土地現值 價　　額 1 臺南市○○區○○段0000000地號  全部 191.97 28,783元 5,525,473元 編號 　建　　　　　物  門  　　　牌  權利範圍 課稅現值 1 臺南市○○區○○段00000○號  臺南市○○區○○路○段000號  全部 2,313,600元